臺灣臺南地方法院民事裁定  
111年度家調裁字第12號
聲   請   人  林 金 山
相   對   人  范張越成

兼法定代理人  范 凱 棉
上列當事人間請求否認子女事件，本院裁定如下：
    主  文
確認相對人范張越成（民國000年0月00日生）非相對人范凱棉自
聲請人林金山受胎所生之子。
訴訟費用由被告負擔。
    理  由
一、按「家事事件除第三條所定丁類事件外，於請求法院裁判前
    ，應經法院調解。前項事件當事人逕向法院請求裁判者，視
    為調解之聲請。但當事人應為公示送達或於外國為送達者，
    不在此限。」、「當事人就不得處分之事項，其解決事件之
    意思已甚接近或對於原因事實之有無不爭執者，得合意聲請
    法院為裁定。法院為前項裁定前，應參酌調解委員之意見及
    家事調查官之報告，依職權調查事實及必要之證據，並就調
    查結果使當事人或知悉之利害關係人有陳述意見之機會。當
    事人聲請辯論者，應予准許。前二項程序，準用民事訴訟法
    第一編第二章第三節關於訴訟參加之規定。」，家事事件法
    第23條第1項、第2項、第33條分別定有明文。本件聲請人起
    訴請求否認子女，屬家事訴訟事件，且非屬家事事件法第3
    條第4項所定之丁類事件，應視為調解之聲請，合先敘明。
    而否認子女行為屬當事人不得處分之事項，兩造於本院調解
    期日，對於相對人范張越成非相對人范凱棉自聲請人受胎所
    生之子不爭執，並合意聲請本院裁定，有本院民國111年1月
    20日合意程序筆錄在卷可稽，依前揭規定，自應由本院為裁
    定。
二、本件聲請意旨略以：聲請人與相對人范凱棉於90年4月11日
    結婚，嗣於110年4月16日離婚，相對人范凱棉於110年2月14
    日生下一子即相對人范張越成，因相對人范張越成之受胎期
    間係在聲請人與相對人范凱棉之婚姻關係存續期間，故相對
    人范張越成依法推定為聲請人與相對人范凱棉之婚生子，惟
    聲請人於110年4月10日知悉相對人范張越成並非聲請人之親
    生子，聲請人為此爰依民法第1063條之規定，提起否認子女
    訴訟等語。
三、查聲請人主張其與相對人范凱棉於90年4月11日結婚，嗣於1
    10年4月16日離婚，相對人范凱棉於110年2月14日生下一子
    即相對人范張越成，依法推定為聲請人與相對人范凱棉之婚
    生子，惟相對人范張越成實非相對人范凱棉自聲請人受胎所
    生，並非聲請人之親生子之事實，業經聲請人提出戶口名簿
    影本1件為證，並有個人戶籍資料查詢表3件附卷可稽，且為
    相對人所不爭執，又本院依職權囑託國立成功大學醫學院附
    設醫院鑑定聲請人與相對人范張越成之間是否存有親子血緣
    關係，經該院以聲請人與相對人范張越成之基因型相似性進
    行鑑定結果，其間之親子關係指數為5.612E-12，親子關係
    概率值為0，可排除聲請人與相對人范張越成間之血緣關係
    ，有成大醫院婦產部分子遺傳室血緣鑑定報告書1件在卷可
    憑，足證相對人范張越成確非相對人范凱棉自聲請人受胎所
    生之子，是聲請人之主張堪信為真實。
四、按從子女出生日回溯第一百八十一日起至第三百零二日止，
    為受胎期間；復按妻之受胎，係在婚姻關係存續中者，推定
    其所生子女為婚生子女，前項推定，夫妻之一方或子女能證
    明子女非為婚生子女者，得提起否認之訴；前項否認之訴，
    夫妻之一方自知悉該子女非為婚生子女，或子女自知悉其非
    為婚生子女之時起二年內為之，民法第1062條第1項及第106
    3條第1項、第2項、第3項前段分別定有明文。查本件聲請人
    與相對人范凱棉於90年4月11日結婚，嗣於110年4月16日離
    婚，而相對人范張越成係於110年2月14日出生，是相對人范
    張越成之受胎期間係在聲請人與相對人范凱棉婚姻關係存續
    中無誤，則相對人范張越成依法應推定為聲請人與相對人范
    凱棉之婚生子，然相對人范張越成確非相對人范凱棉自聲請
    人受胎所生，已如前述，而聲請人於110年4月12日提起本件
    聲請時，相對人范張越成尚未滿2歲，足認聲請人起訴並未
    逾2年之除斥期間，揆諸首開規定，聲請人請求確認相對人
    范張越成非相對人范凱棉自聲請人受胎所生之子，洵屬正當
    ，應予淮許。
五、依家事事件法第33條、第97條，非訟事件法第21條第2項，
    民事訴訟法第95條、第78條，裁定如主文。
中　　華　　民　　國　　111 　年　　2 　　月　　25　　日
                      家事法庭  法  官　葉惠玲   
以上正本係照原本作成。
如不服本裁定應於送達後10日內向本院提出抗告狀，並繳納抗告
費新臺幣1,000元。
中　　華　　民　　國　　111 　年　　2 　　月　　25　　日
                                書記官　陳玉芬